【裁判字號】    89,易,2532
【裁判日期】    890824
【裁判案由】    竊佔
【裁判全文】
臺灣板橋地方法院刑事判決                        八十九年度易字第二五三二號
    公  訴  人  臺灣板橋地方法院檢察署檢察官
    被      告  甲○○
右列被告因竊佔案件，經檢察官提起公訴（八十九年度偵字第二一四０號），本院判
決如左：
    主  文
甲○○意圖為自己不法之利益，而竊佔他人之不動產，處拘役伍拾日。緩刑貳年。
    事  實
一、甲○○係台北縣三峽鎮○○路四二巷七號十八樓之二建物所有權人，明知該大樓
    頂樓係該大樓所有住戶之共同使用部分，竟意圖為自己不法之利益，未經其他大
    樓住戶同意，於民國八十三年十二月間（起訴書誤載為十月），擅自在該大樓頂
    樓搭建鐵皮屋，據為己有，供作放置小孩書本及工具之用。嗣於八十九年二月間
    ，始將上開鐵皮屋完全拆除。
二、案經乙○○訴請台灣板橋地方法院檢察署檢察官偵查起訴。
    理  由
一、訊據被告甲○○雖坦承於右揭時地，搭建鐵皮屋之事實，惟矢口否認有竊佔之犯
    行，辯稱：係因漏水，始搭建鐵皮屋，且其均未使用該鐵皮屋云云。經查右揭犯
    罪事實，業據告訴代理人湯明亮律師於偵查時指訴綦詳，被告於偵查時亦坦承有
    於鐵皮屋內放置小孩書本及工具之事實，並有該鐵皮屋之照片二張附卷可稽。觀
    諸上開照片，該鐵皮屋設有大門及窗戶，窗戶並安裝鐵窗。被告亦供稱：鐵皮屋
    有上鎖，其他住戶無法使用該鐵皮屋等情。若被告僅係為防止漏水而搭建鐵皮屋
    ，無據為己有之意，則何須設置門窗，並上鎖。是被告所辯，顯係卸責之詞，不
    足採信。本件事證明確，被告之犯行洵堪認定。
二、核被告所為，係犯刑法第三百二十條第二項、第一項之竊佔罪。爰審酌被告犯罪
    之動機、手段、所生之危害，及事後否認犯行之態度，惟現已拆除鐵皮屋，有照
    片一張在卷可參，尚知及時悔悟等一切情狀，量處如主文所示之刑，以示懲儆。
    末查被告前未曾受有期徒刑以上刑之宣告，有臺灣高等法院檢察署刑案紀錄簡覆
    表在卷可徵，其因一時失慮欠周致觸犯刑章，且犯罪後及時悔悟改善，尚具悔意
    ，經此偵審教訓之後，已足收警惕之效，當無再犯之虞，是本院認對被告所宣告
    之刑，以暫不執行為適當，爰依刑法第七十四條第一款規定宣告緩刑二年，以勵
    自新。
據上論斷，應依刑事訴訟法第二百九十九條第一項前段，刑法第三百二十條第二項、
第一項、第七十四條第一款，罰金罰鍰提高標準條例第一條前段，判決如主文。
本案經檢察官許景森到庭執行職務
中      華      民      國    八十九    年      八      月    二十三    日
                                      台灣板橋地方法院刑事第五庭
                                          法  官  李世華
右正本證明與原本無異
如不服本判決應於送達後十日內向本院提出上訴狀
                                          書記官  卓聖智
中      華      民      國    八十九    年      二      月    二十九    日
附錄本案論罪科刑法條全文：
刑法第三百二十條：
意圖為自己或第三人不法之所有，而竊取他人之動產者，為竊盜罪，處五年以下有期
徒刑、拘役或五百元以下罰金。
意圖為自己或第三人不法利益，而竊佔他人之不動產者，依前項之規定處斷。
前二項之未遂犯罰之。


司法院資訊處製作；財團法人民間司法改革基金會備份。
